臺灣臺北地方法院民事判決
　　　　　　　　　　　　　　　　  109年度北簡字第18602號
原      告  臺灣產物保險股份有限公司

法定代理人  李泰宏  
訴訟代理人  韓奇峰  
被      告  館前商業大樓管理委員會

法定代理人  吳達鈞  
訴訟代理人  柯珮珺  
            王佩玲  
上列當事人間請求侵權行為損害賠償事件，本院於民國110年11
月1日言詞辯論終結，判決如下：
    主      文
被告應給付原告新臺幣壹拾貳萬貳仟捌佰參拾元，及自民國一０
九年八月二十五日起至清償日止，按週年利率百分之五計算之利
息。
原告其餘之訴駁回。
訴訟費用由被告負擔百分之七十三，餘由原告負擔。
本判決第一項得假執行。但被告以新臺幣壹拾貳萬貳仟捌佰參拾
元為原告預供擔保，得免為假執行。
    事實及理由
壹、程序方面：
    按因侵權行為涉訟者，得由行為地之法院管轄。民事訴訟法
    第15條第1項定有明文。查本件侵權行為地為臺北市○○區○○
    路0號B1，依上開規定，本院自有管轄權。
貳、實體方面：
一、原告起訴主張：被告於臺北市○○區○○路0號設有附設停車場
    （下稱系爭停車場）供消費者停車，該停車場入口處設有限
    高2公尺之標示，然訴外人李岳勳於民國108年8月3日10時許
    駕駛其所有、由原告承保之車牌號碼000－0000號自用小客車
    （下稱系爭車輛），欲進入系爭停車場時，因系爭停車場車
    道實際高度未達2公尺，與車道限高不符，致系爭車輛與該
    停車場右轉彎處之梁柱發生碰撞，造成系爭車輛受損，又系
    爭車輛估價費用為新臺幣(下同)16萬9,189元（包含工資5萬
    8,619元、烤漆3萬5,076元及零件7萬5,494元），爰依民法
    侵權行為及保險法第53條第1項規定僅請求被告賠償修復費
    用計16萬9,187元等語。並聲明：被告應給付16萬9,187元，
    及自起訴狀繕本送達翌日起至清償日止，按週年利率5%計算
    之利息。
二、被告則以：系爭停車場遭系爭車輛擦撞之斜角柱處高度雖僅
    有181公分，不符合限高標誌之2公尺，然該處位於車道轉彎
    處，距離牆面亦僅有20至30公分，一般人均不會行駛至此範
    圍，且系爭車輛遭碰撞處係位於車頂後側，顯見系爭車輛受
    損係因李岳勳未考量車輛轉彎時會出現內輪差之情況，未與
    牆面保持安全距離所致。又倘鈞院認為被告應負損害賠償責
    任，然因李岳勳未注意兩側安全距離，故被告主張與有過失
    等語，資為抗辯。並聲明：原告之訴駁回。
三、得心證之理由：
（一）按當事人主張有利於己之事實者，就其事實有舉證之責任
      。民事訴訟法第277條前段定有明文。又因故意或過失，
      不法侵害他人之權利者，負損害賠償責任。民法第184條
      第1項前段定有明文。另按被保險人因保險人應負保險責
      任之損失發生，而對於第三人有損失賠償請求權者，保險
      人得於給付賠償金額後，代位行使被保險人對於第三人之
      請求權。但其所請求之數額，以不逾賠償金額為限。保險
      法第53條第1項亦有規定。查本件肇事地點雖位處停車場
      內，而非一般道路範圍，然關於停車場內之行車秩序，仍
      得適用上開道路交通法規作為評斷肇事原因，先予敘明。
      經查，本件原告主張李岳勳駕駛系爭車輛於上開時、地準
      備進入系爭停車場，卻因系爭停車場車道高度未達被告標
      示之限高2公尺而與車道上方之梁柱發生碰撞之事實，業
      據提出臺北市政府警察局中正第一分局交通分隊道路交通
      事故當事人登記聯單、道路交通事故現場圖、車輛基本資
      料及臺北市政府警察局道路交通事故照片黏貼紀錄表等件
      為證（見本院卷第17至19頁、第29頁、第35頁），核屬相
      符，並有本院職權調閱臺北市政府警察局交通大隊函送本
      件車禍肇事案相關資料在卷可稽（見本院卷第59至69頁）
      ，且經本院於110年10月12日上午10時整至現場履勘記載
      ：「一、從車道進入後，在有『請小心』字樣之梁柱底部測
      量到坡道地面高度為240公分，此部分之車道寬度為346公
      分。二、從畫有3條斜線及水泥剝落之梁柱底部測量到坡
      道地面高度為181公分，此部分之車道寬度為338公分。三
      、再從梁柱斜尖角往內10公分測量到地面高度為171公分
      。」，此有履勘筆錄在卷足憑（見本院卷第119頁），堪
      信原告主張為真實。而被告雖不否認系爭車輛與系爭停車
      場撞擊位置之高度僅有181公分，然辯稱該處位於車道轉
      彎位置，距離牆面僅有20至30公分，係李岳勳未考量車輛
      轉彎時會出現內輪差之情況，未與牆面保持安全距離所致
      云云。按道路交通安全規則第94條第3項前段固有規定汽
      車行駛時，駕駛人應注意車前狀況及兩車併行之間隔，並
      隨時採取必要之安全措施，然並非課予駕駛人有隨時注意
      車輛上方是否有障礙物致無法行駛通過之義務。又被告既
      於系爭停車場入口處設置限高2公尺之標示（見本院卷第6
      7頁），已足使駕駛人信賴系爭停車場車道上方之任一高
      度，均得使高度不足2公尺之車輛順利通過，且被告亦具
      有確保停車場車道上方之任一高度，均得使高度不足2公
      尺之車輛順利通過之義務。然觀諸本件系爭車輛與系爭停
      車場撞擊位置之高度僅有181公分，堪認被告對於停車場
      之車道高度未盡善良管理人之注意義務，且因李岳勳進入
      停車場後對於車道高度有可能不足2公尺之情形並無注意
      及避免之義務，則難認李岳勳就本件車禍事故之發生具有
      過失。從而，被告就本件車禍事故之發生既具有過失，且
      與系爭車輛所受之損害間有相當因果關係，依上開說明，
      被告自應就系爭車輛所受之損害負賠償之責。
（二）又侵權行為損害賠償之請求權，以受有損害為成立要件，
      故被害人得請求賠償之金額，應視其實際所受之損害而定
      。茲就原告請求金額審究如下：
　 1、按不法毀損他人之物者，被害人得請求賠償其物因毀損所
      減少之價額。民法第196條定有明文。又依上開規定請求
      賠償物被毀損所減少之價額，得以修復費用為估定之標準
      ，但以必要者為限（例如：修理材料以新品換舊品，應予
      折舊），最高法院77年度第9次民事庭會議決議參照。衡
      以系爭車輛有關零件部分之修復，既以新零件更換被損害
      之舊零件，則在計算損害賠償額時，自應將零件折舊部分
      予以扣除。而依行政院所發布之固定資產耐用年數表及固
      定資產折舊率表，自用小客車之耐用年數為5年，依定率
      遞減法每年應折舊369/1000，其最後1年之折舊額，加歷
      年折舊累積額，總和不得超過該資產成本原額之10分之9
      ，是其殘值為10分之1。並以1年為計算單位，其使用期間
      未滿1年者，按實際使用之月數相當於全年之比例計算之
      ，不滿1月者，以1月計算之。查系爭車輛因本件車禍事故
      之修復費用為工資5萬8,619元、烤漆3萬5,076元及零件7
      萬5,494元，有原告提出之電子發票證明聯及估價單為證
      （見本院卷第37至47頁），而系爭車輛係於106年8月出廠
      領照使用，亦有原告所提出之行車執照在卷足憑（見本院
      卷第21頁），則至108年8月3日發生上開車禍事故之日為
      止，系爭車輛已實際使用2年1月，零件部分扣除附表所示
      折舊金額後為2萬9,135元，則原告得請求之系爭車輛修復
      費用應為12萬2,830元（計算式：工資5萬8,619元＋烤漆3
      萬5,076元＋零件2萬9,135元＝12萬2,830元）。從而，原告
      請求被告賠償12萬2,830元，應屬有據，逾此範圍，原告
      不得請求。
　 2、又給付無確定期限者，債務人於債權人得請求給付時，經
      其催告而未為給付，自受催告時起，負遲延責任。其經債
      權人起訴而送達訴狀，或依督促程序送達支付命令，或為
      其他相類之行為者，與催告有同一之效力。遲延之債務，
      以支付金錢為標的者，債權人得請求依法定利率計算之遲
      延利息。應付利息之債務，其利率未經約定，亦無法律可
      據者，週年利率為5%。民法第229條、第233條第1項及第2
      03條分別定有明文。查原告依據民法侵權行為及保險法第
      53條第1項規定請求被告賠償修復費用12萬2,830元，屬給
      付無確定期限，依前揭說明，原告主張以本件起訴狀繕本
      送達之翌日即109年8月25日（見本院卷第53頁）起至清償
      日止，按週年利率5%計算之利息，亦屬有據。
四、綜上所述，原告依民法侵權行為及保險法第53條第1項規定
    請求被告賠償12萬2,830元，及自109年8月25日起至清償日
    止，按週年利率5%計算之利息，為有理由，應予准許。逾此
    範圍，為無理由，應予駁回。
五、本件原告勝訴部分係就民事訴訟法第427條第1項訴訟適用簡
    易程序所為被告敗訴之判決，依同法第389條第1項第3款規
    定，應依職權宣告假執行。並依同法第392條第2項規定，依
    職權宣告被告預供擔保後，得免為假執行。
六、本件事證已臻明確，兩造其餘攻擊防禦方法及舉證，核與本
    件判決結果無影響，爰不另予一一論述，併此敘明。
七、訴訟費用負擔之依據：民事訴訟法第79條。本件訴訟費用額
    ，依後附計算書確定如主文第3項所示金額。
中　　華　　民　　國　　110 　年　　11　　月　　5 　　日
                  臺北簡易庭  法  官  陳家淳
以上正本證明與原本無異。
如不服本判決，應於判決送達後20日內向本庭（臺北市○○○路
0段000巷0號）提出上訴狀。（須按他造當事人之人數附繕本）
如委任律師提起上訴者，應一併繳納上訴審裁判費。
中　　華　　民　　國　　110 　年　　11　　月　　11　　日
                              書記官  蘇炫綺 
附表
-----
折舊時間           金額
第1年折舊值        75,494×0.369=27,857
第1年折舊後價值    75,494-27,857=47,637
第2年折舊值        47,637×0.369=17,578
第2年折舊後價值    47,637-17,578=30,059
第3年折舊值        30,059×0.369×(1/12)=924
第3年折舊後價值    30,059-924=29,135